# 请教陈版关于 2019 年小微企业所得税分段计算导致会计利润与所得税调整怎么填列

提问人：小龙人 z 时间：2019-08-01 17:47:00
陈版，您好，请问， 2019 年的小微企业所得税采用分段计算方法，这样的话，会计利润与所得税调整里的各个事项就是: 非应税收入的影响、不可抵扣的成本、费用和税金等使用的税率怎么取呢，可以直接用所得税费用/利润总额得出的平均税率计算吗？

回答人：chenyiwei
建议根据相关差异事项的所属期间，按照该期间对应的适用税率计算其影响数。不建议直接取平均税率，这样会与正确金额之间产生差异。